【裁判字號】    95,台非,257
【裁判日期】    951013
【裁判案由】    贓物
【裁判全文】
最高法院刑事判決              九十五年度台非字第二五七號
上  訴  人  最高法院檢察署檢察總長
被      告  甲○○
上列上訴人因被告贓物案件，對於台灣士林地方法院中華民國九
十五年一月十六日第一審確定簡易判決（九十五年度士簡字第五
六號，聲請簡易判決處刑書案號：台灣士林地方法院檢察署九十
四年度撤緩偵字第七四號），認為違法，提起非常上訴，本院判
決如下：
    主  文
原判決撤銷。
本件公訴不受理。
    理  由
非常上訴理由稱：「按判決不適用法則或適用不當者，為違背法
令，刑事訴訟法第三百七十八條定有明文；又起訴之程序違背規
定者，案件應為不受理之判決，亦為同法第三百零三條第一款所
明定。經查被告甲○○因故買贓物，犯有刑法第三百四十九條第
二項之罪，經台灣士林地方法院檢察署檢察官依刑事訴訟法第二
百五十三條之一第一項及第二百五十三條之二第一項第四款規定
，以九十四年度偵字第二三０九號緩起訴處分書為緩起訴之處分
，被告並已履行檢察官所命應履行之事項，即按檢察官給予之帳
號，於九十四年三月二十三日向財團法人犯罪被害人保護協會台
灣士林分會支付新台幣五萬元，有該分會之存摺轉帳明細正本及
出具之收據可稽。惟該署檢察官誤認被告未為履行，竟以九十四
年度撤緩字第七二號撤銷緩起訴處分書違法撤銷上開緩起訴處分
，並以九十四年度撤緩偵字第七四號聲請簡易判決處刑書，聲請
以簡易判決處刑，其起訴程序即違背規定，依刑事訴訟法第四百
五十一條之一第四項第三款、第四百五十二條規定，原審即應適
用通常程序審判，並諭知不受理之判決。詎原審逕以簡易判決處
刑，自有判決適用法則不當之違法。案經確定，應依刑事訴訟法
第四百四十一條、第四百四十三條提起非常上訴，以資救濟」等
語。
本院按判決不適用法則或適用不當者，為判決違背法令；案件起
訴之程序違背規定者，應諭知不受理之判決；檢察官聲請以簡易
判決處刑之案件，經法院認為有刑事訴訟法第四百五十一條之一
第四項但書之情形者，應適用通常程序審判之；檢察官所為簡易
判決處刑之聲請，與起訴有同一之效力。刑事訴訟法第三百七十
八條、第三百零三條第一款、第四百五十二條、第四百五十一條
第三項定有明文。又被告於緩起訴期間內，有違背第二百五十三
條之二第一項各款之應遵守或履行事項者，檢察官始得依職權或
依告訴人之聲請撤銷原處分，繼續偵查或起訴，此觀同法第二百
五十三條之三第一項第三款之規定自明。本件被告甲○○因故買
贓物，犯有刑法第三百四十九條第二項之罪，經台灣士林地方法
院檢察署檢察官依刑事訴訟法第二百五十三條之一第一項及第二
百五十三條之二第一項第四款規定，於民國九十四年三月二十三
日以九十四年度偵字第二三０九號緩起訴處分書為緩起訴處分，
緩起訴期間一年，並命被告應於緩起訴處分確定後一個月內，向
財團法人犯罪被害人保護協會台灣士林分會支付新台幣五萬元。
嗣經被告於九十四年三月二十三日依檢察官所命應履行之事項，
向該分會如數繳訖，有該分會之存摺轉帳明細正本及出具之收據
可稽。乃台灣士林地方法院檢察署檢察官於被告繳納指定之金額
後，誤為尚未繳納，因而於九十四年十二月六日，以九十四年度
撤緩偵字第七四號處分書撤銷原緩起訴處分，並另向原審法院聲
請簡易判決處刑。揆諸首開規定，本件起訴之程序違背規定，原
審自應改依通常程序，諭知不受理之判決，始為合法。乃原判決
竟逕依檢察官之聲請，論被告以故買贓物罪，處有期徒刑陸月，
並諭知易科罰金之折算標準，顯有判決適用法則不當之違背法令
。案經確定，且於被告不利，非常上訴意旨執以指摘，為有理由
。應由本院將原判決撤銷，另為不受理判決之諭知，以資救濟。
據上論結，應依刑事訴訟法第四百四十七條第一項第一款、第三
百零三條第一款，判決如主文。
中    華    民    國  九十五  年    十    月   十三   日
                      最高法院刑事第六庭
                          審判長法官  林  增  福
                                法官  邵  燕  玲
                                法官  張  清  埤
                                法官  陳  世  雄
                                法官  蔡  國  在
      本件正本證明與原本無異
                                      書  記  官
中    華    民    國  九十五  年    十    月   十七   日
                                                   Ｒ


司法院資訊處製作；財團法人民間司法改革基金會備份。
